臺灣宜蘭地方法院刑事判決　　　　　　　　　　　　　九十一年度易字第二二七號
　　公　訴　人　臺灣宜蘭地方法院檢察署檢察官
　　被　　　告　乙○○
右列被告因毀損案件，經檢察官提起公訴（九十一年度偵字第八六八號），本院判決
如左：
    主  文
乙○○損壞他人之精油燈，足以生損害於他人，處罰金伍佰元，罰金如易服勞役，以
參佰元折算壹日。
    事  實
一、乙○○於民國九十一年一月十九日凌晨一時四十五分許，至宜蘭縣羅東鎮○○街
    四百七十巷三十一號甲○○向其姐借居之住處，因未與甲○○見面而心生不滿，
    竟基於毀損之犯意，於該處之屋外持石塊朝甲○○位於二樓之房間門口丟擲，砸
    破甲○○之房門玻璃後（房門玻璃部分未據被害人告訴），並砸毀甲○○置放於
    書櫃上之精油燈一座，足生損害於甲○○。
二、案經告訴人即前開精油燈之所有人甲○○訴由宜蘭縣警察局羅東分局報請臺灣宜
    蘭地方法院檢察署檢察官偵查起訴。
    理  由
一、訊據被告乙○○對於於上揭時地持石塊砸破房門玻璃一節均坦承不諱，惟矢口否
    認有造成精油燈毀損之犯行，辯稱：我有拿石塊丟告訴人的房門，丟一次而已云
    云。經查，右揭事實，迭據告訴人於警訊、偵查及本院調查時指訴歷歷，且有現
    場照片四幀附卷可稽，且從照片所示，該地板上除有房門玻璃破裂時所掉落之玻
    璃碎片外，尚有精油燈破碎之碎片及精油燈之開關，則顯見被告丟擲石塊進入房
    門內時，除造成房門玻璃破碎外，並造成精油燈因而破碎毀損，該精油燈應係遭
    物砸中所致，殆無可疑。又被告辯稱只丟擲石塊，並未丟擲酒瓶等語，而告訴人
    陳稱：被告先丟石頭，後來有丟酒瓶，我的精油放在櫃子最上面一層，我知道有
    酒瓶及石頭丟進來後，我就跑掉了，我不知道是哪一個東西打到精油等語明確（
    本院九十一年五月二十七日訊問筆錄參照），則縱依告訴人之指述，被告確係有
    丟擲酒瓶進入屋內，然參之現場照片，可見於精油燈破碎之處，除有玻璃碎片之
    外，並無酒瓶之碎片，則雖於房間內另一側發現有酒瓶半支，尚難認係以酒瓶將
    上開精油燈砸毀，顯見精油燈之毀損，係因石塊之丟擲所造成，非以酒瓶所造成
    ，本件事證明確，被告毀損犯行堪以認定。
二、核被告乙○○所為，係犯刑法第三百五十四條之毀損罪。被告以一丟擲石塊之行
    為，造成分屬二人所有之房門玻璃及精油燈之毀損，為想像競合犯之裁判上一罪
    。被告係丟擲石塊進入屋內造成精油燈之毀損，而非以酒瓶擊中精油燈，已如前
    述，公訴人誤認係以酒瓶丟擲造成，顯有未洽，併此敘明。爰審酌被告因一時失
    慮致為本件犯行，及其所造成之危害尚非重大，犯後態度良好等一切情狀，量處
    如主文所示之刑，並諭知易服勞役之折算標準。
三、公訴意旨另以：乙○○於九十一年一月十九日凌晨一時四十五分許，持石塊砸破
    甲○○之房門玻璃，因認被告涉有毀損罪嫌。按告訴乃論之罪，未經告訴者，應
    諭知不受理之判決，刑事訴訟法第第三百零三條第三款定有明文。查本件毀損案
    件，起訴書認係觸犯刑法第三百五十四條之罪，依同法第三百五十七條之規定，
    須告訴乃論，而上開宜蘭縣羅東鎮○○街四百七十巷三十一號之處所，係甲○○
    之姐所有，此經甲○○於本院審理時陳述明確，則甲○○顯非本件房門玻璃毀損
    之被害人，不得提出此部分之告訴，而此部分既未經合法告訴，依照首開說明，
    應為不受理判決之諭知，惟此部分與前揭論罪科刑之部分，為裁判上一罪，已如
    前述，爰不另為不受理判決之諭知，附此敘明。
據上論斷，應依刑事訴訟法第二百九十九條第一項前段，第三百五十四條、第四十二
條第二項，罰金罰鍰提高標準條例第一條前段、第二條，判決如主文。
本案經檢察官劉憲英到庭執行職務
中        華        民        國    九十一    年    六    月    十九    日
                                臺灣宜蘭地方法院刑事第一庭
                                    審判長法  官    林  明  山
                                          法  官    辜  漢  忠
                                          法  官    鄭  貽  馨
右正本證明與原本無異。
如不服本判決，應於判決送達後十日內向本院提出上訴狀( 應附繕本 )，上訴於臺灣
高等法院。
                                          書記官    陳  憲  文
中        華        民        國    九十一    年    六    月    二十    日
附錄論罪法條
刑法第三百五十四條
 (毀損器物罪)
毀棄、損壞前二條以外之他人之物或令致不堪用，足以生損害於公眾或他人者，處二
年以下有期徒刑、拘役或五百元以下罰金。
